【裁判字號】    93,訴,3255
【裁判日期】    950605
【裁判案由】    土地徵收補償
【裁判全文】
臺北高等行政法院裁定
                                    93年度訴字第03255號
原      告  丁○○○
            戊○○
            己○○
            庚○○
            辛○○
            上1人法定代理人  .
以上原告即原告甲○○之承受訴.
原      告  乙○○○
            丙○○            .
                              .
被      告  臺北市政府
代  表  人  癸○○（市長）
被      告  臺北市政府地政處
代  表  人  子○○（處長）
被      告  臺北市松山地政事務所
代  表  人  丑○○（主任）
被      告  臺北市大安地政事務所
代  表  人  寅○○（主任）
被      告  臺北市古亭地政事務所
代  表  人  卯○○（主任）
被      告  臺北市士林地政事務所
代  表  人  辰○○（主任）
被      告  臺北市建成地政事務所
代  表  人  巳○○（主任）
被      告  臺北市中山地政事務所
代  表  人  午○（主任）
被      告  臺北縣政府
代  表  人  未○○（縣長）
被      告  臺北縣政府地政局
代  表  人  孫寶鉅（局長）
被      告  臺北縣板橋地政事務所
代  表  人  申○○（主任）
被      告  臺北縣中和地政事務所
代  表  人  酉○○（主任）
被      告  臺北縣三重地政事務所
代  表  人  戌○○（主任）
上列當事人間因土地徵收補償事件，原告提起行政訴訟，本院
裁定如下：
    主  文
原告之訴駁回。
訴訟費用由原告負擔。
    理  由
一、按「原告之訴，有左列各款情形之一者，行政法院應以裁定
    駁回之。但其情形可以補正者，審判長應定期間先命補正：
    ．．．三、原告或被告無當事人能力者。．．．七、當事人
    就已起訴之事件，於訴訟繫屬中更行起訴者。．．．十、起
    訴不合程式或不備其他要件者。」行政訴訟法第107 條第1
    項第3 款、第7 款及第10款定有明文。次按起訴狀應記載同
    法第105 條、第57條各款規定所列事項，載明以何人為被告
    （及代表人之姓名、與機關之關係）、應為之聲明、事實上
    及法律上之陳述，並應附具理由（及證據）。其經訴願程序
    者，並附具決定書。又起訴狀應記載事項，漏未記載，其起
    訴即不合程式，經命其補正，逾期不為補正者，行政法院應
    以裁定駁回之，此觀同法第107 條第1 項第10款規定即明。
二、經查本件原告丙○○已於68年12月25日死亡，有其戶籍謄本
    附卷可稽，無當事人能力且無從補正，揆諸首開規定，其訴
    為不合法，應予駁回。
三、次查，有關原告丁○○○、戊○○、己○○、庚○○及辛○
    ○（即原告甲○○之承受訴訟人）乙○○○與臺北市政府、
    臺北市松山地政事務所、臺北市大安地政事務所、臺北市古
    亭地政事務所、臺北市建成地政事務所、臺北市中山地政事
    務所、臺北縣政府、臺北縣板橋地政事務所、臺北縣中和地
    政事務所等10被告間之徵收補償事件，本件原告訴之聲明求
    為判決應給付原告新台幣254 億元部分，查原告丁○○○、
    戊○○、己○○、庚○○及辛○○之被繼承人甲○○前曾以
    本院91年度訴字第3427號、92年度訴字第3362號及92年度訴
    字第4575號案件，提起相同訴訟，均經本院分別以判決及裁
    定駁回其訴在案。茲原告丁○○○、戊○○、己○○、庚○
    ○及辛○○之被繼承人甲○○、乙○○○復就已起訴之同一
    事件，於訴訟繫屬中，未經訴願程序，更行提起相同請求之
    本件訴訟，依首開說明，難謂合法，應予駁回。
四、關於原告訴之聲明記載「無徵收土地部分，歸於繼承人申請
    登記」部分，經查原告並未提起訴願，而係主張「依行政訴
    訟法第6條第5款（按應為項之誤），本院應以裁定將該事件
    移送於訴願管轄機關」，惟查行政訴訟法第6 條第5 項「應
    提起撤銷訴訟，誤為提起確認行政處分無效之訴訟，其未經
    訴願程序者，高等行政法院應以裁定將該事件移送於訴願管
    轄機關，並以行政法院收受訴狀之時，視為提起訴願。」之
    規定，係以原告提起者為確認行政處分無效之訴訟為前提，
    本件原告係請求被告為特定之行政處分，與該規定不合，原
    告請求本院將其移送於訴願管轄機關，於法不合，無從准許
    ，本件原告既未經訴願，其起訴為不合法，且無從補正，應
    予駁回。
五、本件原告與台北市政府地政處、臺北市士林地政事務所、台
    北縣政府地政局與台北縣三重市地政事務所等4 被告間之土
    地徵收補償事件，經查，本件原告提起行政訴訟，未提出合
    於程式之起訴狀，且未表明係不服各該被告之何年月日何字
    號之行政處分及何訴願決定機關何年月日何字號之訴願決定
    書，經本院審判長以95年4 月21日93年度訴字第3255號裁定
    命其於該裁定送達之日起10日內補正。查該裁定業於同年4
    月28日送達於丁○○○、戊○○、己○○、庚○○及乙○○
    ○收受；另原告辛○○部分，業依行政訴訟法第73條規定，
    由郵務人員將上開裁定寄存於其住所附近之郵政機關（臺北
    郵局121 支局），均已合法送達，有送達證書附卷可考。原
    告迄今未為補正，揆之首揭說明，其起訴程式即屬於法不合
    ，應予駁回。另本件訴訟既不合法，其實體之理由，自無庸
    審酌，併予敘明。
六、據上論結，本件原告之訴為不合法，依行政訴訟法第107條
    第1項第3款、第7款及第10款、第104條、民事訴訟法第95條
    、第78條，裁定如主文。
中    華    民    國    95    年     6    月    5     日
                            第六庭審判長法  官   黃清光
                                        法  官   曹瑞卿
                                        法  官   許瑞助
上為正本係照原本作成。
如不服本裁定，應於送達後10日內向本院提出抗告狀（須按他造
人數附繕本）。
中    華    民    國    95    年     6    月    5     日
                                         書記官   楊子鋒


司法院資訊處製作；財團法人民間司法改革基金會備份。
